【裁判字號】    99,易,1496
【裁判日期】    991223
【裁判案由】    傷害
【裁判全文】
臺灣板橋地方法院刑事判決              99年度易字第1496號
公  訴  人  臺灣板橋地方法院檢察署檢察官
被      告  李秉樺
            曾榆傑
            陳均緯
            白忠義
            翁偉翔
            洪國理
上列被告因傷害案件，經檢察官提起公訴（99年度偵字第5045號
、第12228 號），本院判決如下：
    主  文
本件公訴不受理。
    理  由
一、公訴意旨略以：被告曾榆傑、陳均緯、白忠義與告訴人江姵
    瑩、黃鈺祥、廖育宏、季德惠等人於民國99年7 月5 日1 時
    許，在臺北縣三重市○○路○ 段1 號好樂迪KTV 第103 包廂
    唱歌消費（江姵瑩涉犯傷害罪嫌部分檢察官另為不起訴處分
    ），另被告李秉樺、翁偉翔、洪國理等人則同時於隔壁第
    105 包廂消費，期間被告李秉樺與黃鈺祥因細故發生口角爭
    執，被告李秉樺乃基於傷害之犯意，在上址店內包廂外，先
    拉扯、徒手毆打告訴人黃鈺祥，再揮拳攻擊在場之告訴人江
    姵瑩，致告訴人黃鈺祥受有左手瘀青，告訴人江姵瑩受有臉
    部、右臂多處挫傷併皮下瘀青血腫及左足刮傷等傷害，被告
    曾榆傑、陳均緯、白忠義3 人見狀遂共同基於傷害之犯意，
    徒手圍毆李秉樺，李秉樺亦動手回擊陳均緯、白忠義，致告
    訴人李秉樺受有右眼下方血腫、左眼結膜下出血、左頸瘀青
    及左肩胛、左手肘、右手肘挫傷等傷害，告訴人陳均緯受有
    雙手下臂及膝蓋挫傷瘀血之傷害，告訴人白忠義則受有左手
    臂瘀青、右臉部瘀血等傷害；嗣經員警到場處理後，被告翁
    偉翔、洪國理2 人乃心懷不忿，共同基於傷害之犯意，夥同
    真實姓名年籍不詳之數名成年男子，於同日1 時50分許，在
    臺北縣三重市○○路○ 段43巷口，趁曾榆傑、黃鈺祥、廖育
    宏、季德惠等人步出好樂迪KTV 欲返家之際，分別持電擊器
    、木棒、鋁棒等物攻擊、毆打曾榆傑、黃鈺祥、廖育宏（廖
    某係遭翁偉翔、洪國理以外之不詳之人毆打），致告訴人曾
    榆傑受有頭皮之開放性傷口、臉開放性傷口、上臂表淺損傷
    、手表淺損傷、頸部表淺損傷及頭皮、頸、上臂及小腿之挫
    傷等傷害，告訴人黃鈺祥受有左手臂多處裂傷、右手臂擦傷
    等傷害，告訴人廖育宏則受有左尺骨幹骨折之傷害。因認被
    告被告李秉樺、曾榆傑、陳均緯、白忠義、翁偉翔、洪國理
    等6人均涉犯刑法第277 條第1 項傷害罪嫌云云。
二、按告訴乃論之罪，告訴人於第一審辯論終結前得撤回其告訴
    ；又告訴經撤回者，應諭知不受理之判決；另上開不受理判
    決，得不經言詞辯論為之，刑事訴訟法第238 條第1 項、第
    303 條第3 款、第307 條分別定有明文。
三、本件告訴人李秉樺告訴被告曾榆傑、陳均緯、白忠義；告訴
    人江姵瑩告訴被告李秉樺；告訴人陳均緯告訴被告李秉樺；
    告訴人曾榆傑告訴被告翁偉翔、洪國理；告訴人黃鈺祥告訴
    被告翁偉翔、洪國理；告訴人白忠義告訴被告李秉樺；告訴
    人廖育宏告訴被告翁偉翔、洪國理之傷害案件，起訴書認被
    告6 人均係觸犯刑法第277 條第1 項之罪，依同法第287 條
    前段之規定，須告訴乃論。茲據告訴人李秉樺等7 人，分別
    具狀撤回告訴，有刑事撤回告訴狀6 份及聲請准予撤回告訴
    事狀等在卷可參，揆諸首開說明，爰不經言詞辯論，諭知不
    受理之判決。
四、據上論斷，應依刑事訴訟法第303條第3款、第307條，判決
    如主文。
中    華    民    國    99    年    12    月    23    日
                  刑事第三庭法  官  陳伯厚
上列正本證明與原本無異。
如不服本判決，應於判決送達後10日內敘明上訴理由，向本院提
出上訴狀 (應附繕本) ，上訴於臺灣高等法院。其未敘述上訴理
由者，應於上訴期間屆滿後20日內向本院補提理由書「切勿逕送
上級法院」。
                            書記官  高建華
中    華    民    國    99    年    12    月    27    日

司法院資訊處製作；財團法人民間司法改革基金會備份。
